# 关于一般借款利息资本化问题

提问人：wangzaiyun 时间：2013-09-06 11:38:02
公司没有建造固定资产的专门借款，但有较多的一般借款，本年度根据新建固定资产——厂房的金额将银行借款利息予以资本化了（一般借款金额大于固定资产投资金额）。在实际操作中，厂房投资可以资本化金额的基数如何确定？怎样确定新建固定资产的资金来自一般借款还是来自营业收入那？

回答人：chenyiwei
请看这个帖子：http://bbs.esnai.com/forum.php?m ... 848&pid=6870800